# 期末已申请破产的子公司是否应纳入合并报表范围？

提问人：rainy418 时间：2012-05-07 21:01:38
期末已申请破产，但是还没有被法院裁决的子公司是否应纳入合并报表范围？

回答人：chenyiwei
仅仅是提出破产申请，尚未正式启动破产程序，也即尚未被法院指定的破产管理人或者破产清算组接管的子公司，仍应纳入合并范围。